# 陈老师，递延收益是什么科目

提问人：yemingzhu1980 时间：2011-02-15 21:28:02
老师，我理解递延收益应该是损益类的科目，但查了下书，书上也没有规定。 您是怎么理解的。

回答人：chenyiwei
报表上列报为负债类，但属于传统的利润表观的产物，严格来说并不符合负债的定义。被确认为递延收益的政府补助等项目，都已经基本确定可以留在企业，未来导致经济利益流出并非很可能，并且将来结转损益时无需再发生相应的成本，只是基于传统利润表观中的配比原则，要到以后期间才能转入收益。